臺灣雲林地方法院刑事裁定
110年度易字第29號
公  訴  人  臺灣雲林地方檢察署檢察官
被      告  賴昶宏



上列被告因竊盜等案件，經檢察官提起公訴（109年度偵字第7324、8092、8370號），本院裁定如下：                    
    主  文
賴昶宏自民國一一○年八月十八日起羈押伍拾柒日。
    理  由
一、公訴意旨略以：
　㈠被告賴昶宏意圖為自己不法之所有，基於加重竊盜之犯意，
    於民國109年8月2日4時許，在雲林縣西螺鎮廣興里告訴人廖
    珮雯之住處，以不詳機車鑰匙割破告訴人廖珮雯住處之紗窗
    而毀壞窗戶，竊取告訴人廖珮雯所有放置窗戶旁之錢包1個
    （內含新臺幣【下同】1000元、身分證1張、健保卡3張、信
    用卡2張及提款卡3張），得手後逃逸。復意圖為自己不法之
    所有，基於以不正方法由自動付款設備取財之犯意，於同日
    4時13分許，在雲林縣○○鎮○○里00號1樓之全家便利商店，操
    作自動櫃員機，輸入告訴人廖珮雯所有之中華郵政金融卡密
    碼後，接續自上開帳戶提領1005元、2萬5元及1005元，合計
    2萬2015元。被告並將竊得1000元及提領之2萬2015元花用至
    僅餘800元，其餘竊得物品則拋棄於案發地點附近之水溝。
　㈡被告意圖為自己不法之所有，基於加重竊盜之犯意，於109年
    9月3日4時22分許，至告訴人林寶珠、王俊堉位在雲林縣虎
    尾鎮埒內之住處，徒手開啟上址未上鎖之後門而侵入之，接
    續竊取告訴人林寶珠所有之現金1萬500元及振興三倍券3000
    元，竊取告訴人王俊堉所有之現金1000元及振興三倍券3000
    元，得手後逃逸，並將上開竊得財物花用殆盡。
　㈢被告意圖為自己不法之所有，基於加重竊盜之犯意，於109年
    11月13日4時3分許，在雲林縣莿桐鄉大美村告訴人林聰明之
    住處，徒手開啟上址未上鎖之門而侵入之，竊取告訴人林聰
    明所有之現金2萬9080元，得手後逃逸，並將上開竊得財物
    花用殆盡。
　㈣因認被告就公訴意旨㈠之部分，涉犯刑法第321條第1項第2款
    之加重竊盜罪嫌及刑法第339條之2第1項之以不正方法由自
    動付款設備取財罪嫌；就公訴意旨㈡、㈢之部分，均涉犯刑法
    第321條第1項第1款之加重竊盜罪嫌等語。
二、按羈押被告，偵查中不得逾2月，審判中不得逾3月；再執行
    羈押之期間，應與停止羈押前已經過之期間合併計算，刑事
    訴訟法第108條第1項、第117條第3項各有明文。
三、被告涉犯上開加重竊盜等罪嫌，經檢察官提起公訴，因逃亡
    藏匿而經本院通緝，於110年3月17日為警逮捕，經本院值日
    法官訊問後，認被告涉犯上開罪嫌嫌疑重大，無固定住居所
    ，有事實足認有逃亡之虞，而有羈押之原因及必要，乃依刑
    事訴訟法第101條第1項第1款規定，裁定自110年3月17日起
    羈押3月。嗣因被告有他案待執行，本院同意臺灣雲林地方
    檢察署檢察官自110年4月19日（刑期起算日期）起借提被告
    入監執行該案有期徒刑4月（下稱甲案），被告因甲案在監
    ，已無逃亡之虞，本院認原羈押原因消滅，爰裁定自110年4
    月19日起撤銷羈押，而甲案將於110年8月18日執行期滿。
四、本院於110年8月9日訊問被告，被告對於上開加重竊盜等罪
    嫌坦認不諱（見本院29號卷第370頁），並有告訴人廖珮雯
    、林寶珠、王俊堉及林聰明之指述、扣押筆錄、現場暨監視
    器畫面照片等證據在卷可憑，足認被告涉犯上開罪嫌嫌疑重
    大。關於甲案執行期滿後是否羈押被告，檢察官表示：被告
    通緝到案，到案前無固定之住居所，且犯下數次犯行，有再
    犯之虞，本案不宜交保等語（見本院321號卷第83頁）。被
    告則表示：因為祖母於今年4月底過世，希望能讓我回去2個
    禮拜處理遺產的事情，請求限制住居等語（見本院321號卷
    第82至83頁）。本院考量被告前經通緝到案，而被告自陳：
    我於本案通緝到案前，因為擔任臨時工住在彰化縣的旅館，
    有2間旅館輪流住等語（見本院321號卷第81頁），已難認被
    告有固定之住居所，且被告無法提供老闆的聯絡方式，復表
    示無法具保等語（見本院321號卷第81至82頁），有事實足
    認被告有逃亡之虞。又被告表示其因沉迷遊戲、缺錢花用而
    隨機行竊等語（見本院321號卷第82頁），且被告目前無法
    具保，可見其經濟狀況欠佳，況被告除本案外，另於短期間
    內涉犯多件加重竊盜罪嫌經提起公訴（見本院194、264、32
    1、371、466號卷內起訴書），有事實足認被告有反覆實施
    加重竊盜罪之虞。綜上，本院依比例原則權衡國家刑事司法
    權之有效行使、社會秩序及公共利益、被告人身自由權受限
    制之程度，暨考量被告所涉本案犯罪情節與所犯罪名之輕重
    、危害性等情，認有羈押被告之必要。按刑事訴訟法第117
    條第3項規定：「再執行羈押之期間，應與停止羈押前已經
    過之期間合併計算。」惟撤銷羈押並無回溯效力，則同一案
    件，不論是停止羈押後復有羈押必要而再執行羈押，抑或撤
    銷羈押後復有羈押原因及必要而再次羈押，被告均已因本案
    曾受羈押，故撤銷羈押後再次羈押之情形，雖無合併計算羈
    押期間之明文規定，仍應予類推適用，始符合刑事訴訟法第
    108條第1項前段、第5項規定羈押期間保障人身自由之規範
    意旨（相同結論，可參閱「羈押期間之計算方法」，本院10
    0年12月編印，第18至19頁、第68至73頁）。又按刑事訴訟
    法第65條：「期間之計算，依民法之規定。」而依民法第12
    3條第2項：「月或年非連續計算者，每月為30日，每年為36
    5日。」之規定，換算本院原裁定羈押被告3月之日數為90日
    ，扣除被告於撤銷羈押前，自110年3月17日起至110年4月18
    日經本院羈押之期間共33日，所餘為57日，爰依刑事訴訟法
    第101條第1項第1款、第101條之1第1項第5款規定，裁定被
    告自甲案執行完畢之日起（即110年8月18日）羈押57日。
五、依刑事訴訟法第101條第第1項第1款、第101條之1第1項第5
    款、第220條，裁定如主文。
中　　華　　民　　國　　110 　年　　8 　　月　　16　　日
                  刑事第五庭    法  官  潘韋丞
以上正本證明與原本無異。
如不服本裁定，應於裁定送達後5日內向本院提出抗告狀（應附
繕本）。 　　　　　　　
                                書記官　廖千慧
中　　華　　民　　國　　110 　年　　8 　　月　　16　　日